臺北高等行政法院判決
　　　　　　　　　　　　　　　　　　 95年度簡字第00923號
原　　　告　甲○○
被　　　告　財政部臺灣省北區國稅局
代　表　人　凌忠嫄(局長)
上列當事人間因綜合所得稅事件，原告不服財政部中華民國95年
10月11日台財訴字第09500325200 號訴願決定，提起行政訴訟。
本院判決如下：
　　主  文
原告之訴駁回。
訴訟費用由原告負擔。
　　事  實  及  理  由
一、事實概要：原告92年度綜合所得稅結算申報，經被告所屬新
    竹市分局查獲其短漏報本人及受扶養親屬蔡紹淇營利、財產
    交易及其他所得等合計新臺幣（下同）490,400 元，併計歸
    課原告綜合所得稅，核定其綜合所得總額為1,486,464 元，
    應補徵稅額為48,162 元，並按其所漏稅額32,956 元處罰鍰
    16,400元（計至百元止）。原告對罰鍰部分不服，申請復查
    ，未獲變更，提起訴願亦經決定駁回後，遂提起本件行政訴
    訟。
二、原告起訴主張略稱：其經營新竹市私立惠康老人養護中心，
    於92年度以前，皆於稽徵機關之業務調查紀錄表上之帳載情
    形欄勾選「未設帳」，並依稽徵機關按財政部頒定標準核定
    通知之應納稅額，遵期繳納稅款，從未觸及違法之罰款事宜
    ，或有任何承辦之主管人員告知此種方式係屬漏報，且該養
    護本中心每月皆虧損，故均依核定數繳納稅款，非屬一般逃
    漏稅等語。
三、經查：
    (一)按「納稅義務人應於每年5 月1 日起至5 月31日止，填具
      結算申報書，向該管稽徵機關，申報其上一年度內構成綜
      合所得總額…之項目及數額，以及有關減免、扣除之事實
      ，並應依其全年應納稅額減除…扣繳稅額及可扣抵稅額，
      計算其應納之結算稅額，於申報前自行繳納。」「納稅義
      務人已依本法規定辦理結算申報，但對依本法規定應申報
      課稅之所得額有漏報或短報情事者，處以所漏稅額2 倍以
      下之罰鍰。」行為時所得稅法第71條第1 項前段及第110
      條第1 項所明定。
    (二)查原告92年度綜合所得稅結算申報，短漏報受其扶養之未
      成年之子蔡紹淇取自新竹市第十信用合作社之營利所得1,
      792 元、及原告本人之財產交易所得計41,926元、新竹市
      第五信用合作社之其他所得1,182 元、新竹市私立惠康老
      人養護中心之其他所得445,500 元等情，為原告所不爭，
      並有原告前開結算申報書、被告所屬新竹市分局92年度其
      他所得查審案件簡便處理表及被告核定通知書附原處分卷
      可稽，堪信為真正。又綜合所得稅採結算申報制，原告既
      有前開所得，即應依前揭所得稅法第71條第1 項規定辦理
      申報，核與原告於稽徵機關進行業務調查時，已填報上開
      養護中心之各項經營資料無關，亦不因其經營結果是否虧
      損，而免除其應依法申報所得之義務，原告未依法申報前
      開所得，縱令無故意，惟相較於社會普遍常識，亦難謂為
      無過失。故被告以原告漏報前開所得，按其所漏稅額
      32,956 元 有無扣繳憑單，分別處以0.2 倍及0.5 倍罰鍰
      合計16,400元（計至百元止），並未違反「稅務違章案件
      裁罰金額或倍數參考表」規定，亦無裁量怠惰、裁量逾越
      或裁量濫用之情事，洵屬合法。
四、綜上所述，被告所為上開罰鍰處分，並無違誤，訴願決定予
    以維持，亦無不合，原告訴請撤，為無理由，應予駁回。又
    原告提起本件撤銷訴訟，核其爭執之罰鍰金額16,400元，未
    逾20萬元，依行政訴訟法第229 條第1 項第1 、2 款及第2
    項規定及司法院92年9 月17日(92)院台廳行一字第23681 號
    令，應適用簡易訴訟程序，爰不經言詞辯論，逕為判決，併
    予敘明。
據上論結，本件原告之訴為無理由，爰依行政訴訟法第233 條第
1項、第98條第3項前段，判決如主文。
中　　華　　民　　國　　96　　年　 　3　　月　　8　　 日
                            第二庭  法  官　蕭惠芳
上為正本係照原本作成。
本件以訴訟事件所涉及之法律見解具有原則性者為限，始得於本
判決送達後20日內向本院提出上訴狀並表明上訴理由，如已於本
判決宣示後送達前提起上訴者，應於判決送達後20日內補具上訴
理由（均按他造人數附繕本），且經最高行政法院許可後方得上
訴。
中　　華　　民　　國　　96　　年　 　3　　月　　8　　 日
 　　　　　　　　　　 　　     　　 書記官　李淑貞
